臺灣高等法院民事裁定
108年度上易字第939號
上  訴  人  簡懋彥  
上列上訴人與被上訴人台灣電力公司桃園區營業處間請求侵權行
為損害賠償等事件，上訴人對於中華民國108年5月31日臺灣桃園
地方法院107年度訴更一字第14號第一審判決提起上訴，並為訴
之追加，本院裁定如下：
    主  文
本件第二審追加之訴訴訟標的價額核定為新臺幣貳佰陸拾伍萬陸
仟柒佰肆拾貳元。
上訴人應於收受本裁定正本七日內，補繳第二審裁判費新臺幣貳
萬捌仟貳佰捌拾壹元，逾期未補正，即駁回其追加之訴。
    理  由
一、按訴訟標的之價額，由法院核定。核定訴訟標的之價額，以
    起訴時之交易價額為準；無交易價額者，以原告就訴訟標的
    所有之利益為準。又一訴主張數項標的者，其價額合併計算
    之。但所主張之數項標的互相競合或應為選擇者，其訴訟標
    的價額，應依其中價額最高者定之。以一訴附帶請求其孳息
    、損害賠償、違約金或費用者，不併算其價額。民事訴訟法
    第77條之1第1項、第2項、第77條之2分別定有明文。
二、上訴人主張：伊為坐落桃園市○○區○○段0000○000000地號土
    地（下逕以地號分稱，合稱系爭土地）之共有人，應有部分
    均為1/2。被上訴人未以口頭或書面告知，於民國72年間擅
    自在1353、1353-1土地分別設置編號龍東分線#55低1（B311
    7CB03，下稱低1電線桿）、#55低2（B3117BB83，下稱低2電
    線桿）輸電電線桿（下合稱系爭電線桿），不法侵害伊權利
    ，於原審請求被上訴人給付相當於租金之損害，並拆除系爭
    電線桿及返還土地。原審為上訴人敗訴之判決，上訴人全部
    提起上訴，並追加依民法第767條第1項前段、第962條前段
    規定請求被上訴人拆除系爭電線桿間之電線，返還占用部分
    土地，及依民法第184條第1項前段、第179條規定請求被上
    訴人賠償損害或返還利得，其追加聲明為：㈠被上訴人應將
    低1、低2電線桿間之電線（下稱系爭電線）拆除，將占用部
    分土地返還上訴人及其他全體共有人。㈡被上訴人應再給付
    上訴人78萬元，及自108年10月8日起至清償日止，按週年利
    率5％計算之利息，暨自107年7月26日起至前項電線拆除完畢
    並返還占用部分土地之日止，按月給付上訴人1萬元（見本
    院卷第83、183、184頁）。其中追加聲明第一項前段請求返
    還系爭電線占用土地部分，訴訟標的價額應按108年10月7日
    追加起訴時系爭土地占用部分之交易價額為準，而1353、13
    53-1土地於108年1月之公告土地現值分別為每平方公尺3萬5
    ,344元、6萬7,900元（見本院卷第239、241頁地價資料查詢
    ），系爭電線占用面積各為61.24、7.25平方公尺（見本院
    卷第237頁桃園縣中壢市地政事務所土地複丈成果圖），此
    部分訴訟標的價額經核為265萬6,742元（35,344元/㎡×61.24
    ㎡＋67,900元/㎡×7.25㎡＝2,656,742元）。追加聲明第二項後段
    請求按月給付不當得利部分為附帶請求，不併算其價額。是
    本件追加部分之訴訟標的價額為265萬6,742元，應徵第二審
    裁判費4萬1,001元，上訴人僅繳納1萬2,720元（見本院卷第
    18頁繳費收據），尚應補繳2萬8,281元（41,001－12,720）
    。茲限於收受本裁定正本7日內，如數逕向本院補繳，逾期
    即駁回其追加之訴。
三、爰裁定如主文。 
中　　華　　民　　國　 109　　年　　3 　　月　　13　　日
                    民事第十三庭  
                        審判長法  官  陳麗芬
                              法  官  湯千慧
                              法  官  邱蓮華
                              
正本係照原本作成。
如不服本裁定，應於收受送達後10日內向本院提出抗告狀，並應
繳納抗告費新臺幣１千元。
中　　華　　民　　國　　109 　年　　3 　　月　　13　　日

　　　　　　　　    　　　　　書記官  蘇意絜